# 请教陈老师，专项应付款

提问人：心海拂清风 时间：2015-02-27 21:24:50
1 新准则专项应付款与老制度核算的内容有何区别？ 2 新准则专项应付款核算内容与投资补助有什么联系区别！与政府补助有什么区别呢？ 3 费用性支出直接冲减专项应付款新准则还继续执行么？谢谢！

回答人：chenyiwei
在新准则下，一般情况下，收到时计入“专项应付款”的财政资金包括以下情形： 1 、属于政府资本性投入性质（包括投资补助），最终将形成国家资本金或者资本公积的； 2 、根据《企业会计准则解释第 3 号》第四条规定收到的搬迁补偿款； 3 、属于政府补助性质，但在款项收到时尚不能确定能否满足政府补助所附条件（如以研发成功作为拨款条件的政府资助研发项目，其最终能否研发成功尚有重大不确定性）的。
新准则下，发生费用性支出不可直接从专项应付款中冲减，而是将费用性支出正常确认为损益，同时采用系统、合理的方法将补助资金中的对应金额转入营业外收入。

提问人：槿思成 时间：2015-03-31 20:54:18
四、企业收到政府给予的搬迁补偿款应当如何进行会计处理？ 　　答：企业因城镇整体规划、库区建设、棚户区改造、沉陷区治理等公共利益进行搬迁，收到政府从财政预算直接拨付的搬迁补偿款，应作为专项应付款处理。其中，属于对企业在搬迁和重建过程中发生的固定资产和无形资产损失、有关费用性支出、停工损失及搬迁后拟新建资产进行补偿的，应自专项应付款转入递延收益，并按照《企业会计准则第 16 号——政府补助》进行会计处理。企业取得的搬迁补偿款扣除转入递延收益的金额后如有结余的，应当作为资本公积处理。 　　企业收到除上述之外的搬迁补偿款，应当按照《企业会计准则第 4 号——固定资产》、《企业会计准则第 16 号——政府补助》等会计准则进行处理。
请教陈老师： 1 、为啥上述事项要通过专项应付款呢？ 2 、还有企业取得的搬迁补偿款扣除转入递延收益的金额后如有结余的，应当作为资本公积处理，这样子并未对损益有影响，这时候为啥不直接进入营业外收入呢？计入资本公积，与“属于政府资本性投入性质（包括投资补助），最终将形成国家资本金或者资本公积的”有啥区别吗？谢谢老师！
属于政府补助性质，但在款项收到时尚不能确定能否满足政府补助所附条件（如以研发成功作为拨款条件的政府资助研发项目，其最终能否研发成功尚有重大不确定性）的。 如果这部分金额放在其他应付款是否合适？ 对于重大不确定，在审核过程中的要点应是在哪？谢谢老师！

回答人：chenyiwei
第二个问题中存在不确定性的政府补助计入专项应付款也是基于习惯。管理层应提供证据以支持其对不确定性是否存在以及影响是否重大的判断。

回答人：chenyiwei
搬迁补偿款的会计处理有特殊性，较多地保留了原制度下的痕迹，在新准则下并无充分的理论依据予以支持，只能看作像专项储备那样的纯规则性规定，从会计基本理论角度并不能获得足够的支持。